【裁判字號】    98,上易,81
【裁判日期】    980224
【裁判案由】    竊盜等
【裁判全文】
臺灣高等法院高雄分院刑事判決          98年度上易字第81號
上  訴  人  甲○○
即  被  告
                    現於臺灣高雄第二監獄
上列上訴人因竊盜等案件，不服臺灣高雄地方法院97年度易字第
1160號中華民國97年12月19日第一審判決（起訴案號：臺灣高雄
地方法院檢察署97年度偵字第26524 號），提起上訴，本院判決
如下：
     主  文
上訴駁回。
     理  由
一、本件被告甲○○上訴意旨略以：被告與證人葉人榕間並非完
    全不相識，且亦有借用證人機車之先例，故再次欲借用時因
    未晤及當事人，而逕自取用，其行為雖屬不當，但依社會常
    情、被告之教育程度及其職業務環境等一切情狀，被告並無
    竊盜之犯意及不法所有之意圖；且原審科處被告應執行有期
    徒刑1 年，亦顯有過重云云。
二、按「不服地方法院之第一審判決而上訴者，應向管轄第二審
    之高等法院為之。上訴書狀應敘述具體理由。再所稱具體理
    由，係指須就不服之判決為具體之指摘而言，如僅泛稱原判
    決認事用法不當或採證違法、判決不公等，均非具體理由（
    法院辦理刑事訴訟案件應行注意事項第162 點參照）。復按
    「所謂具體理由，必係依據卷內既有訴訟資料或提出新事證
    ，指摘或表明第一審判決有何採證認事、用法或量刑等足以
    影響判決本旨之不當或違法，而構成應予撤銷之具體事由，
    始克當之（例如：依憑證據法則具體指出所採證據何以不具
    證據能力，或依憑卷證資料，明確指出所為證據證明力之判
    斷如何違背經驗、論理法則）；倘僅泛言原判決認定事實錯
    誤、違背法令、量刑失之過重或輕縱，而未依上揭意旨指出
    具體事由，或形式上雖已指出具體事由，然該事由縱使屬實
    ，亦不足以認為原判決有何不當或違法者（例如：對不具有
    調查必要性之證據，法院未依聲請調查亦未說明理由，或援
    用證據不當，但除去該證據仍應為同一事實之認定），皆難
    謂係具體理由，俾與第二審上訴制度旨在請求第二審法院撤
    銷、變更第一審不當或違法之判決，以實現個案救濟之立法
    目的相契合，並節制濫行上訴」（最高法院97年度台上字第
    892 號判決意旨參照）。是如上訴理由書狀並未依據卷內訴
    訟資料，具體指摘原判決認事用法有何違法或不當之情形，
    即屬上訴未敘述具體理由。又上訴書狀未敘述具體理由者，
    其上訴即屬於刑事訴訟法第362 條前段所定「上訴不合法律
    上之程式」之情形，第二審法院自應依同法第367 條之規定
    ，以判決駁回之。
三、經查：
  (一)原判決綜合各種相關證據，認定被告未徵得被害人之同意，
    逕行騎乘機車代步，從無告知被害人之意，欲將該機車據為
    已用，顯有為自己不法所有意圖，基於竊盜犯意而竊取上開
    機車甚明，業就案內有關證據（包括證人即葉人榕、乙○○
    ○及謝幸螢之證詞，及扣押筆錄、扣押物品目錄表、贓物認
    領保管單、照片附卷可稽），本於調查所得心證，分別定其
    取捨而為事實上之判斷，均已於理由內詳加說明，對於被告
    否認犯罪所稱其與證人葉人榕間並非完全不相識，且亦有借
    用證人機車之先例，故再次欲借用時因未晤及當事人，而逕
    自取用，並無竊盜之犯意及不法所有之意圖之辯解不可採之
    理由，亦均詳予指駁，其證據之取捨及判斷並不違背證據法
    則、經驗法則及論理法則。
  (二)又被告主張原審量顯有過重，惟上訴理由並未舉出第一審判
    決認事用法、量刑有何違法或不當之足以影響判決結果之具
    體理由，亦難謂已提出具體上訴理由。
  (三)綜上所述，被告所提出之上訴理由，僅空泛指摘原判決認定
    事實錯誤，然未依據卷內訴訟資料，具體指摘原判決認事用
    法有何違法或不當之情形，故本件被告之上訴顯未敘述具體
    理由，按之上開規定，被告之上訴顯屬違背法律上之程式，
    應由本院依同法第367 條前段、第372 條規定，不經言詞辯
    論逕行判決如主文。
中    華    民    國    98    年    2     月    24    日
                  刑事第三庭    審判長法  官   周賢銳
                                      法  官   施柏宏
                                      法  官   黃憲文
以上正本證明與原本無異。
不得上訴。
中    華    民    國    98    年    2     月    24    日
                                      書記官   施耀程


司法院資訊處製作；財團法人民間司法改革基金會備份。
